【裁判字號】    95,上訴,160
【裁判日期】    950227
【裁判案由】    違反毒品危害防制條例
【裁判全文】
臺灣高等法院高雄分院刑事判決         95年度上訴字第160號
上  訴  人  臺灣高雄地方法院檢察署檢察官
被      告  甲○○
                    （現另案在臺灣高雄分監執行中）
上列上訴人因被告違反毒品危害防制條例案件，不服臺灣高雄地
方法院94年度訴字第3191號中華民國94年12月26日第一審判決（
起訴案號：臺灣高雄地方法院檢察署94年度毒偵字第6750號），
提起上訴，本院判決如下：
    主  文
原判決關於施用第一級毒品部分暨定執行刑部分均撤銷。
甲○○連續施用第一級毒品，累犯，處有期徒刑壹年貳月。
扣案之海洛因壹小包（淨重零點壹參公克，空包裝重零點貳玖公
克），沒收銷燬之。
    事  實
一、甲○○於民國（以下同）86年間因違反槍砲彈藥刀械管制條
    例案件，經本院於87年7 月22日以88年度上更(二)字第24號刑
    事判決判處有期徒刑1 年10月確定，裁判確定前之羈押日數
    為494 日；又因上揭違反槍砲彈藥刀械管制條例案件同時涉
    犯流氓行為，經台灣高雄地方法院以87年度感裁字第48號裁
    定交付執行感訓處分，自88年4 月16日起入臺灣東成技能訓
    練所執行感訓處分，於89年11月24日感訓處分期滿，而上開
    違反槍砲彈藥刀械管制條例案件之1 年10月有期徒刑，經與
    羈押日數及感訓期間相互折抵後，已滿1 年10月，視為於89
    年11月24日期滿執滿完畢。又甲○○於90年間因施用毒品案
    件，經台灣高雄地方法院以90年度毒聲字第7370號裁定送勒
    戒處所觀察、勒戒後，認有繼續施用毒品之傾向，再經該院
    以91年度毒聲字第38號裁定令入戒治處所施以強制戒治，嗣
    經該院以91年度毒聲字第4721號裁定停止戒治，所餘戒治期
    間自91年9 月19日起付保護管束出所，並於92年1 月6 日保
    護管束期滿未經撤銷停止戒治，視為強制戒治執行完畢，該
    部分施用毒品犯行則由臺灣高雄地方法院檢察署檢察官以92
    年度戒毒偵字第75號為不起訴處分確定。詎其猶未戒除毒癮
    ，於前揭觀察、勒戒及強制戒治執行完畢釋放後5 年內，復
    基於施用第一級毒品之概括犯意，自94年2 月8 日起至同年
    11月15日時止，連續在高雄縣鳳山市某中油加油站廁所及高
    雄縣大寮鄉○○村○○路166 巷39號等處，將海洛因摻水置
    入針筒注射手臂血管之方式施用第一級毒品海洛因多次，平
    均每2 、3 天施用1 次，嗣經警於同年7 月22日3 時30分許
    ，在高雄縣鳳山市○○路416 巷8 號前查獲，並扣得海洛因
    1 包（淨重0.13公克，空包裝重0.29公克）；又於同年11月
    15日下午4 時許，在高雄市○鎮區○○路與文橫三路口，因
    形跡可疑，經警採尿檢驗有嗎啡反應又被查獲。
二、案經高雄市政府警察局前鎮分局移送臺灣高雄地方法院檢察
    署檢察官偵查起訴。
    理  由
一、上揭被告施用第一級毒品之事實，業據被告甲○○於原審及
    本院審時理坦承不諱，且扣案之疑似海洛因粉末1 包，經送
    法務部調查局驗鑑定結果，確係第一級毒品海洛因（淨重0.
    13公克，空包裝重0.29公克），此有該局94年9 月30日調科
    壹字第220021053 號鑑定通知書1 紙在卷足憑，又被告甲○
    ○為警查獲後採集之尿液，經送高雄市立凱旋醫院先以酵素
    免疫分析法初步檢驗，復以氣相層析質譜儀法確認檢驗之結
    果，呈現海洛因代謝物嗎啡陽性反應等情，亦有尿液代碼與
    真實姓名對照表及該院94年8 月1 日編號00000000號濫用藥
    物尿液檢驗報告各1 份附卷可稽，被告甲○○第2 次被查獲
    經警採尿檢驗仍有嗎啡陽性反應，亦有高雄市立凱旋醫院94
    年11月28日編號A00000000 號濫用藥物尿液檢驗報告可憑，
    足見被告甲○○施用第一級毒品之自白，核與事實相符，應
    堪採信。又被告甲○○曾於90年間因施用毒品案件，經台灣
    高雄地方法院以90年度毒聲字第7370號裁定送勒戒處所觀察
    、勒戒後，認有繼續施用毒品之傾向，經該院以91年度毒聲
    字第38號裁定令入戒治處所施以強制戒治，並經該院以91年
    度毒聲字第4721號裁定停止戒治，所餘戒治期間自91年9 月
    19日起付保護管束出所，並於92年1 月6 日保護管束期滿未
    經撤銷停止戒治，視為強制戒治執行完畢，該部分施用毒品
    犯行則由臺灣高雄地方法院檢察署檢察官以92年度戒毒偵字
    第75號為不起訴處分確定，此有卷附臺灣高等法院被告前案
    紀錄表、臺灣高雄地方法院檢察署刑案資料查註紀錄表、全
    國施用毒品案件紀錄表各1 份在卷可佐，足徵被告甲○○確
    於前開觀察、勒戒及強制戒治執行完畢釋放後，5 年內再犯
    本件毒品危害防制條例第10條第1 項之施用第一級毒品行為
    ，事證明確，其犯行堪予認定。
二、按海洛因係毒品危害防制條例第2 條第2 項所定之第一級毒
    品，不得持有及施用，核被告甲○○所為，係犯毒品危害防
    制條例第10條第1 項之施用第一級毒品罪。被告甲○○為施
    用而持有海洛因之低度行為，為施用之高度行為所吸收，不
    另論罪。被告甲○○先後多次施用海洛因之犯行，時間緊接
    ，方法相同，觸犯構成要件相同之罪名，顯係基於概括之犯
    意反覆為之，應依連續犯之規定論以一罪。被告甲○○自94
    年7 月22日以後施用海洛因部分雖未据起訴，惟此部分與起
    訴部分有連續犯裁判上一罪關係，亦為起訴效力所及，本院
    自得一併審究。被告甲○○於86年間因違反槍砲彈藥刀械管
    制條例案件，經本院於87年7 月22日以88年度上更2字 第24
    號刑事判決判處有期徒刑1 年10月確定，裁判確定前之羈押
    日數為494 日，又因上揭違反槍砲彈藥刀械管制條例案件同
    時涉犯流氓行為，經台灣高雄地方法院以87年度感裁字第48
    號裁定交付執行感訓處分，自88年4 月16日起入臺灣東成技
    能訓練所執行感訓處分，於89年11月24日感訓處分期滿，而
    上開違反槍砲彈藥刀械管制條例案件之1 年10月有期徒刑，
    依刑法第46條及檢肅流氓條例第21條第1 項規定，經與羈押
    日數及感訓期間相互折抵後，已滿1 年10月，視為於89年11
    月24日已執行期滿執行完畢，此有臺灣高等法院被告前案紀
    錄表、臺灣高雄地方法院檢察署刑案查註紀錄表、法務部全
    國檢察官線上查詢刑案人犯在監所最新資料報表、臺灣高雄
    地方法院檢察署檢察官89年度執崗字第2619號執行指揮書、
    臺灣高雄地方法院檢察署89年11月23日雄檢茂崗字第0134號
    函（撤銷該署89年度執崗字第2619號執行指揮書）各1 份在
    卷可參，其於有期徒刑之執行完畢後，5 年內再犯本件有期
    徒刑上之罪，為累犯，應依刑法第47條之規定，應加重其刑
    。
三、原審予以論科，固非無見，惟查原審就被告甲○○自94年7
    月22日起至同年11月15日再度被查獲之施用海洛因部分未及
    審究，尚有未洽，檢察官上訴請求就被告甲○○該部分併案
    審判，為有理由，原判決關於被告施用第一級毒品暨定執行
    刑部分自應予撤銷改判，審酌被告甲○○前因施用毒品案件
    ，經施以觀察、勒戒及強制戒治後，仍再犯本件犯行，足見
    其惡習已深，戒絕毒癮之意志不堅，未能體悟施用毒品對自
    己、家人造成之傷害及社會之負擔，施用毒品本質上係屬戕
    害自身健康之行為，尚未直接危害他人，反社會性之程度較
    低，犯後已坦承犯行，尚有悔意等一切情狀，爰量處有期徒
    刑1 年2 月。扣案之海洛因1 包（淨重0.13公克，空包裝重
    0.29公克），係毒品危害防制條例第2 條第2 項管制之第一
    級毒品，不問屬於犯人與否，應依毒品危害防制條例第18條
    第1 項前段之規定，宣告沒收銷燬之，又上開裝有海洛因包
    裝袋1 個，因殘留海洛因粉末難以完全析離，亦應一併宣告
    沒收銷燬之。
據上論結，應依刑事訴訟法第369 條第1 項前段、第364 條、第
299 條第1 項前段，毒品危害防制條例第10條第1 項、第18條第
1 項前段，刑法第11 條 、第56條、第47條，判決如主文。
本案經檢察官陳國全到庭執行職務。
中    華    民    國    95    年    2     月    27    日
                  刑事第六庭  審判長法  官  王憲義
                                    法  官  李璧君
                                    法  官  張盛喜
以上正本證明與原本無異。
如不服本判決應於收受本判決後10日內向本院提出上訴書狀，其
未敘述上訴理由者，並得於提起上訴後10日內向本院補提理由書
狀（均須按他造當事人之人數附繕本）「切勿逕送上級法院」。
中    華    民    國    95    年    2     月    27    日
                                    書記官  林明威
附錄本件判決論罪科刑法條：
毒品危害防制條例第10條
施用第一級毒品者，處6月以上5年以下有期徒刑。


司法院資訊處製作；財團法人民間司法改革基金會備份。
